臺灣臺北地方法院交通事件裁定　　　94年度交聲字第135號
異 議 人　即
受 處 分　人　強麟企業有限公司
代　 表　人 張順昌
上列受處分人因違反道路交通管理處罰條例案件，對於交通部公
路總局臺北區監理所中華民國94年1月20日所為之處分（原處分
案號：北監自裁字裁40-A3M218218號），聲明異議，本院裁定如
下：
    主      文
異議駁回。
    理      由
一、按人行道（指為專供行人通行之騎樓、走廊，及劃設供行人
    行走之地面道路，與人行天橋及人行地下道）不得臨時停車
    ，在禁止臨時停車處所不得停車，道路交通安全規則第111
    條第1項第1款及第112條第1項第1 款分別定有明文。而汽車
    駕駛人在禁止臨時停車處所停車者，處新臺幣（下同）600
    元以上1200元以下罰鍰，道路交通管理處罰條例第56條第1
    項第1款亦有明文。再按道路交通管理處罰條例第7條之2第1
    項第6 款規定，以科學儀器取得違規證據資料（如照相機或
    測速器）者，得逕行舉發。
二、本件異議人即受處分人強麟企業有限公司所有車牌號碼為6N
    —5003號之自用一般小客貨，於民國93年12月12日下午3 時
    37 分許，停放在臺北市○○區○○街259號對面不得臨時停
    車之人行道延伸處上，而由臺北市政府警察局交通警察大隊
    執勤員警依法移置並依違反道路交通管理處罰條例第56條第
    1項第1款舉發，嗣將前開舉發通知單送達於受處分人，經受
    處分人於舉發通知單所載應到案日期前向原處分機關提出申
    訴，經原處分機關即交通部公路總局臺北區監理所函請舉發
    單位即臺北市政府警察局交通警察大隊調查，因認受處分人
    確有前開違規行為，原處分機關乃以「在禁止臨時停車處所
    停車」之違規事實，依道路交通管理處罰條例第56條第1 項
    第1 款、違反道路交通管理事件統一裁罰基準表等規定，於
    94年1 月20日以北監自裁字裁40-A3M218218號裁處受處分人
    罰鍰900元。
三、異議人於其所提出之聲明異議狀內，固不否認其所有之上開
    車輛確於前揭時間停放於上開人行道延伸地之事實，惟矢口
    否認有何違反道路交通管理處罰條例規定之行為，辯稱：其
    停車之地點未劃設紅線或警告、禁止等標線，設若人行道之
    延伸地毋需劃設禁停標線，為何違規地點新生國小另外二側
    門仍有禁停標線之劃記，足信遭舉發地點未有警告標示係故
    意設下違規陷阱云云。經查：受處分人確有於上揭舉發時間
    ，將其所有之車輛停放在臺北市○○區○○街259 號對面不
    得臨時停車之人行道延伸地上一情，有臺北市政府警察局交
    通警察大隊94年1月7日北市警交大三字第09367765200 號書
    函一份在卷可稽，異議人對此亦予承認，此情已足認定。而
    按道路交通管理處罰條例第3條第1款規定：「道路係指公路
    、街道、巷弄、廣場、騎樓走廊或其他供公眾通行之地方」
    ，已對道路為列舉性與概括性之說明；又依同條例第3條第3
    款規定：「人行道係專供行人通行之騎樓、走廊及劃設供行
    人行走之地面道路，與人行天橋及人行地下道」；再依道路
    交通安全規則第111條第1項第1 款規定：「橋樑、隧道、圓
    環、障礙物對面、人行道、行人穿越道、快車道不得臨時停
    車」等，本件異議人所停放車輛之處既係在人行道之延長線
    上，且該延長線兩側均屬人行道（見異議人所提出之三張現
    場照片），則應認異議人確實有「在禁止臨時停車處所停車
    」之違規事實，其所辯尚不足採。是本件事證明確，受處分
    人所有被舉發車輛確有前揭違規行為堪以認定。
四、綜上所述，受處分人確有於前揭時間將其所有之上開車輛停
    放於人行道之違規行為，是其已違反道路交通管理處罰條例
    第56條第1項第1款之規定；又受處分人於舉發通知單上所載
    應到案日期前向原處分機關提出申訴，是原處分機關依道路
    交通管理處罰條例第56條第1項第1款、違反道路交通管理事
    件統一裁罰基準表等規定，裁處受處分人罰鍰900 元，經核
    並無違誤。本件受處分人猶執前詞，指摘原處分不當，為無
    理由，應予駁回。
據上論斷，應依道路交通案件處理辦法第19條，裁定如主文。
中　　華　　民　　國　　94　　年　　3 　　月　　3 　　日
                  交通法庭法  官  吳冠霆
上正本證明與原本無異。
如不服本裁定，應於裁定送達後5日內向本院提出抗告狀。
                          書記官  楊文祥
中　　華　　民　　國　　94　　年　　3　　 月　　7 　　日
